臺灣基隆地方法院民事裁定  
111年度基簡字第243號
原      告  良京實業股份有限公司

法定代理人  平川秀一郎



被      告  何泰毅




上列當事人間請求給付借款事件，本院裁定如下：
    主  文
本件移送臺灣臺北地方法院。
    理  由
一、按當事人得以合意定第一審管轄法院，但以關於由一定法律
    關係而生之訴訟為限；前項合意，應以文書證之；被告不抗
    辯法院無管轄權，而為本案之言詞辯論者，以其法院為有管
    轄權之法院；訴訟之全部或一部，法院認為無管轄權者，依
    原告聲請或依職權以裁定移送於其管轄法院，民事訴訟法第
    24條、第25條、第28條第1項分別定有明文。又民事訴訟法
    關於合意管轄之規定，除專屬管轄外，得排斥其他審判籍而
    優先適用（最高法院99年度台抗字第110號、103年度台抗字
    第917號裁定意旨參照）。再債權讓與係以移轉特定債權為
    標的之契約，其受讓人固僅受讓債權，而非承受契約當事人
    之地位，惟對於債之同一性不生影響，因此附隨於原債權之
    抗辯權，亦不因債權之讓與而喪失。且所謂得對抗讓與人之
    事由，不獨實體法上之抗辯，訴訟法上之抗辯亦包括在內，
    如合意管轄之抗辯及仲裁契約之抗辯等（最高法院87年度台
    抗字第630號裁定、95年度台上字第2553號判決、97年度台
    上字第793號判決意旨參照）。
二、本件原告主張：㈠被告前向訴外人美國運通銀行股份有限公
    司（下稱美國運通銀行）申請循環現金貸款，並簽訂現金貸
    款申請書暨其他約定條款，迄尚有本金132,780元及利息未
    清償；㈡被告前向渣打國際商業銀行股份有限公司（下稱渣
    打商銀）申辦信用卡，並簽訂信用卡合約書暨申請餘額代償
    服務，迄尚有本金177,849元及利息、違約金未清償，而上
    開債權先後為原告受讓而取得，爰依消費借貸及債權讓與之
    法律關係提起本件訴訟等語。
三、經查：㈠被告與美國運通銀行之契約書中其他約定條款第14
    條後段約定：「就本貸款涉訟時，合約當事人均同意以台灣
    台北地方法院為第一審管轄法院」；㈡被告與渣打商銀間信
    用卡合約書第31條約定：「因本合約書涉訟時，持卡人同意
    以台灣台北地方法院為第一審管轄法院」，足認美國運通銀
    行、渣打商銀與被告間分別已以文書合意因上揭契約涉訟時
    ，以臺灣臺北地方法院為第一審管轄法院，且依前述，上開
    合意管轄法院之約款，受讓債權之原告、被告及法院均同應
    受其拘束。茲原告向無管轄權之本院起訴，尚有未合，爰依
    職權將本件移送於臺灣臺北地方法院。
四、爰依民事訴訟法第28條第1項，裁定如主文。　　
中　　華　　民　　國　　111 　年　　3 　　月　　18　　日
                  民事庭法　官　李謀榮
以上正本係照原本作成。
如對本裁定抗告須於裁定送達後10日內向本院提出抗告狀，並繳
納抗告費新臺幣1,000元。
中　　華　　民　　國　　111 　年　　3 　　月　　18　　日
                        書記官　鄭又綾